【裁判字號】    98,易,275
【裁判日期】    990205
【裁判案由】    竊盜等
【裁判全文】
臺灣新竹地方法院刑事判決               98年度易字第275號
公  訴  人  臺灣新竹地方法院檢察署檢察官
被      告  甲○○
上列被告因竊盜等案件，經檢察官提起公訴（98年度偵字第8785
號），本院判決如下：
    主  文
甲○○意圖為自己不法之所有，而侵占遺失物，處罰金新臺幣伍
仟元，如易服勞役，以新臺幣壹仟元折算壹日；又竊盜，累犯，
處有期徒刑陸月，如易科罰金，以新臺幣壹仟元折算壹日；又竊
盜，累犯，處有期徒刑陸月，如易科罰金，以新臺幣壹仟元折算
壹日。就有期徒刑部分，應執行有期徒刑拾壹月，如易科罰金，
以新臺幣壹仟元折算壹日。
    事  實
一、甲○○前於民國97年間，因竊盜案件，經本院於97年2 月21
    日以97年度竹簡字第170 號判決判處有期徒刑6 月，嗣於97
    年3 月6 日確定；又於97年間另因竊盜案件，經本院於97年
    5 月12日以97年度易字第306 號判決，分別判處有期徒刑4
    月、3 月，並經定應執行刑為有期徒刑6 月，嗣於97年5 月
    12日確定，上開3 罪並經定應執行刑為有期徒刑11月確定，
    於97年3 月26日入監執行，並於97年12月17日縮刑期滿執行
    完畢。詎猶不知悔改，仍為下列行為：
  (一)其於98年1 月12日後之不詳時間，在不詳地點，拾獲林文崧
    之國民身份證1 張、丙級技術士證2 張、重型機車駕照、自
    小客車駕照各1 張（係林文崧於98年1 月12日在新竹市○○
    街遺失），竟意圖為自己不法之所有，將之侵占入己。
  (二)其意圖為自己不法之所有，於98年10月29日13時許，在新竹
    市○區○○街58號建築工地內，趁無人注意之際，竊取鄭光
    銘所有放置在外套口袋內之皮夾1 只（內有鄭光銘之國民身
    分證、健保卡、郵局提款卡、重型機車駕照、林玉梅之重型
    機車行照、強制保險卡各1 張及現金新臺幣【下同】400 元
    ），得手後據為己有。
  (三)復意圖為自己不法之所有，於98年11月27日12時許，見新竹
    市○區○○路219 巷84號黃坤泉之住處未上鎖，竟進入該屋
    內客廳（侵入住宅未據告訴），竊取黃坤泉之女黃霈汝所有
    放置在客廳椅子上之皮夾2 只（內有黃霈汝之國民身分證、
    駕照、行照、新竹國際商業銀行及郵局提款卡、渣打銀行信
    用卡各1 張及現金600 元），得手後逃離現場。旋因黃霈汝
    察覺遭竊，告知黃坤泉後，黃坤泉追趕至外，發覺甲○○形
    跡可疑，始報警查獲，循線查悉上情。
二、案經新竹市警察局第一分局報請臺灣新竹地方法院檢察署檢
    察官偵查起訴。
    理  由
壹、程序部分：
一、本案被告甲○○所犯之罪係屬刑事訴訟法第376 條第1 款、
    第2 款之犯最重本刑為3 年以下有期徒刑、拘役或專科罰金
    及竊盜之罪，爰依刑事訴訟法第284 條之1 規定獨任進行審
    判程序，先予敘明。
二、按「被告以外之人於審判外之陳述，雖不符刑事訴訟法第15
    9 條之1 至第159 條之4 之規定，而經當事人於審判程序同
    意作為證據，法院審酌該言詞陳述或書面陳述作成時之情況
    ，認為適當者，亦得為證據。當事人、代理人或辯護人於法
    院調查證據時，知有刑事訴訟法第159 條第1 項不得為證據
    之情形，而未於言詞辯論終結前聲明異議者，視為有前項之
    同意」，刑事訴訟法第159 條之5 定有明文。查本件所有之
    供述及非供述證據，檢察官及被告於本院準備程序、審判期
    日均表示無意見而不予爭執，亦未於言詞辯論終結前聲明異
    議，本院審酌上開證據資料製作時之情況，尚無違法取得及
    證明力明顯過低之瑕疵，認以之作為證據應屬適當，且上開
    各該證據均經本院於審判期日依法進行證據之調查、辯論，
    被告於訴訟上之防禦權，已受保障，故上開證據資料均有證
    據能力，合先敘明。
貳、實體部分：
一、就犯罪事實一(一)部分：
    訊據被告甲○○於偵查及本院行準備程序、審理中坦承：被
    害人林文崧的證件是伊撿到的等事實（見偵查卷第56頁、本
    院卷第12頁、第34頁），並據證人即被害人林文崧於警詢中
    證訴綦詳（見偵查卷第58頁至第60頁），並有贓物認領保管
    單、扣押物品目錄表存卷可稽（見偵查卷第61頁、第24頁）
    ，足徵被告此部分自白與事實相符，洵堪認定。
二、就犯罪事實一(三)部分：
    訊據被告甲○○於警詢、偵查及本院行準備程序、審理中坦
    承不諱（見偵查卷第9 頁至第10頁、第47頁至第48頁、第55
    頁至第56頁、98年度聲羈字第248 號卷第5 頁至第7 頁、本
    院卷第34頁），並據證人即被害人黃霈汝、證人黃坤泉於警
    詢中證訴綦詳（見偵查卷第12頁至第13頁、第16頁至第18頁
    ），並有贓物認領保管單、扣押物品目錄表存卷可稽（見偵
    查卷第25頁、第24頁背面），足徵被告此部分自白與事實相
    符，洵堪認定。
三、就犯罪事實一(二)部分：
    訊據被告甲○○於本院行準備程序、審理時矢口否認有何竊
    取被害人鄭光銘皮包之犯行，辯稱：當時伊是去工地找看有
    無保立達可以喝時，撿到的云云。惟查：
  (一)被告於偵查中業已自承：我去工地找工作，看到衣服掛在那
    邊，皮包放在衣服裡，當時被害人不在那邊等語（見偵查卷
    第56頁），另證人即被害人鄭光銘於警詢中98年10月29日下
    午1 時許在新竹市○○街58號我所工作之工地發現咖啡色皮
    夾被竊，當時我的皮夾放在外套裡面，我把外套掛在工地裡
    面，皮夾裡面有我的身份證、健保卡、郵局提款卡、普通重
    型機車駕照、現金400 元、我母親林玉梅的普通重型機車駕
    照、行照、強制保險卡等物因為我急著要補發證件，所以當
    初去派出所報案才會說是遺失，警察在被告身上查獲的東西
    確實是我的，只有現金400 元沒查獲等語甚詳（見偵查卷第
    14頁至第15頁背面），復有贓物認領保管單、扣押物品目錄
    表等在卷可稽，益徵證人鄭光銘之上開證詞顯係屬實，應可
    採信。足認被告執前詞所辯，均係其為脫免刑責而為之狡辯
    之詞，自不足採，被告確有為上開犯罪事實一(二)之犯行無訛
    。
  (二)綜上所述，被告上開所辯，均係卸責之詞，無一足採。本件
    此部分事證明確，被告此部分犯行已堪認定，應依法論科。
四、核被告就犯罪事實一(一)係犯刑法第337 條之侵占遺失物罪；
    就犯罪事實一(二)、(三)均係犯同法第320 條第1 項之竊盜罪；
    其所犯上開各罪，犯意各別，行為互殊，應分論併罰之。又
    被告前有如事實欄所述之犯罪科刑及執行情形，此有臺灣高
    等法院被告前案紀錄表1 份在卷可稽，其於上開有期徒刑執
    行完畢後，5 年以內再故意犯本件2 次竊盜罪，均應依刑法
    第47條第1 項規定論以累犯（侵占遺失物為專科罰金之罪，
    不構成累犯），並加重其刑。爰審酌被告甲○○不思以正當
    手段獲取財物，而運用智慧於不當之途，及被告各次犯罪之
    手段、被害人所受損害，並審酌被告之前科、素行與犯後就
    部分犯行猶設詞矯飾，未見悔意等一切情狀，分別量處如主
    文所示之刑，及就有期徒刑部分、罰金部分分別諭知易科罰
    金、易服勞役之折算標準，併就有期徒刑部分定應執行之刑
    ，並諭知易科罰金折算標準，以資懲儆。至檢察官雖以被告
    具有犯罪之習慣，請求令被告入勞動場所強制工作，惟審酌
    上開情節，本院業將被告之前科、其犯罪態樣納入量刑之考
    量，而諭知主文所示之刑，且本案依被告犯罪之情節所科處
    之刑未達1 年以上，則依竊盜犯贓物犯保安處分條例第2條
    第4 項規定，已無適用竊盜犯贓物犯保安處分條例規定宣付
    保安處分之餘地，故本院爰不為強制工作之宣告，附此敘明
    。
據上論斷，應依刑事訴訟法第299 條第1 項前段，刑法第337 條
、第320 條第1 項、第47條第1 項、第51條第5 款、第41條第1
項前段、第42條第3 項，刑法施行法第1 條之1 第1 項、第2 項
前段，判決如主文。
本案經檢察官陳宏兆到庭執行職務。
中    華    民    國    99    年    2     月    5     日
                  刑事第四庭  法  官  朱美璘
以上正本證明與原本無異。
如不服本判決應於收受判決後10日內向本院提出上訴書狀，並應
敘述具體理由。其未敘述上訴理由者，應於上訴期間屆滿後20日
內向本院補提理由書(均須按他造當事人之人數附繕本)「切勿逕
送上級法院」。
中    華    民    國    99    年    2     月    5     日
                              書記官  楊嘉惠
附錄本案論罪科刑法條：
中華民國刑法第320條
意圖為自己或第三人不法之所有，而竊取他人之動產者，為竊盜
罪，處 5 年以下有期徒刑、拘役或 5 百元以下罰金。
意圖為自己或第三人不法之利益，而竊佔他人之不動產者，依前
項之規定處斷。
前二項之未遂犯罰之。
中華民國刑法第337條
意圖為自己或第三人不法之所有，而侵占遺失物、漂流物或其他
離本人所持有之物者，處 5 百元以下罰金。

司法院資訊處製作；財團法人民間司法改革基金會備份。
